【裁判字號】    89,台上,7140
【裁判日期】    891123
【裁判案由】    違反槍砲彈藥刀械管制條例
【裁判全文】
最高法院刑事判決                              八十九年度台上字第七一四○號
    上  訴  人  甲○○
右上訴人因違反槍砲彈藥刀械管制條例案件，不服台灣高等法院高雄分院中華民國八
十九年九月十四日第二審判決（八十九年度上訴字第八九○號，起訴案號：台灣屏東
地方法院檢察署八十九年度偵字第一二四一、二二二八、二三四○號），提起上訴，
本院判決如左：
    主  文
原判決撤銷，發回台灣高等法院高雄分院。
    理  由
本件原判決認定上訴人甲○○於民國七十九年間曾犯懲治盜匪條例罪，經法院判處有
期徒刑十五年確定，應執行至九十三年三月七日，現尚在假釋期間，仍不知悔改，復
明知槍彈為政府公告禁止非法持有之物品，竟先於七十八年十月間，在高雄市○○路
、林森路口，以新台幣十五萬元之價格，向年籍不詳之成年男子「魏德旺」購得中共
製黑星手槍一把（含彈匣）、制式子彈七顆後，未經許可而持有。又於八十六年九月
初，在台南市○○○路附近，受謝興桂所託，代為保管巴西製九二手槍一把及制式子
彈十顆，未經許可而寄藏。嗣於八十九年二月十九日晚上九時三十分許，上訴人在台
南市○○路賓士ＫＴＶ前為警查獲，並據其供述台南縣新市鄉社內村保安宮旁蕃茄園
內，取出黑星手槍一支（含彈匣一個）、七點六二厘半子彈一發（已於鑑定時試射）
。另於八十九年三月二十九日，於台南縣警察局白河分局偵訊時，由上訴人帶同台南
縣白河鎮關仔嶺大仙寺前公共廁所後方取出巴西製式九二手槍一把及子彈十顆（其中
六顆已於鑑定時試射）等情。因而撤銷第一審關於未經許可，持有、寄藏手槍部分之
判決，改判仍論處上訴人未經許可，持有手槍及未經許可寄藏手槍各罪刑，固非無見
。
惟查：(一)、上訴人雖曾於警訊及偵審中自白上開巴西製九二手槍一把及制式子彈係受
謝興桂所託代為保管，但謝興桂已於八十六年十月七日死亡（見八十九年度偵字第二
三二八號卷第一頁刑事案件報告書），則上訴人此項自白是否實在，非無調查之必要
。而上訴人於原審調查時，由其辯護人具狀說明該槍枝彈藥係徐漢源所藏放，假白河
警方之手移花接木為上訴人交槍，以開脫徐漢源持有罪嫌云云（見原審卷第三十八頁
、八十四頁），且上訴人亦曾在警方借提時供述該九二手槍及十發子彈係由徐漢源收
藏，並說明徐漢源之居住處所，復有其口卡片資料在卷（見八十九年度偵字第一二四
一號卷第二六頁反面、二七頁、二八頁），實情如何，原審並未深入查證，遽認上訴
人於原審翻異前供係避重就輕之詞，不足採信，尚嫌速斷，不足以昭折服，而有未盡
調查職責之違誤。(二)、依原判決事實所載，上訴人在台南市○○路賓士ＫＴＶ前為警
查獲，並據其供述在台南縣新市鄉社內村保安宮旁蕃茄園內，取出黑星手槍一支、子
彈一發；另於警訊時，帶同在白河鎮關仔嶺大仙寺前公共廁所後方取出九二制式手槍
一支及子彈十發等情，如果無訛，則上訴人有無符合槍砲彈藥刀械管制條例第十八條
第四項所規定於偵查中自白，並供述全部槍砲、彈藥、刀械之來源及去向，因而查獲
，減輕或免除其刑之條件，原審未予調查說明，亦有可議。上訴意旨指摘原判決不當
，非無理由，應認有撤銷發回更審之原因。
據上論結，應依刑事訴訟法第三百九十七條、第四百零一條，判決如主文。
中      華      民      國    八十九    年     十一     月    二十三    日
                              最高法院刑事第十庭
                                  審判長法官  莊  登  照
                                        法官  洪  明  輝
                                        法官  蔡  清  遊
                                        法官  黃  一  鑫
                                        法官  林  秀  夫
      右正本證明與原本無異
                                              書  記  官
中      華      民      國    八十九    年     十一     月     三十     日


司法院資訊處製作；財團法人民間司法改革基金會備份。
